【裁判字號】    92,訴,264
【裁判日期】    920418
【裁判案由】    著作權法
【裁判全文】
台灣板橋地方法院刑事判決                          九十二年度訴字第二六四號
    公  訴  人  台灣板橋地方法院檢察署檢察官
    被      告  乙○○
    選任辯護人  蔡明熙
右列被告因著作權法案件，經檢察官提起公訴（九十一年度偵字第二三一四五號），
本院判決如左：
    主  文
乙○○以犯意圖銷售而擅自以重製之方法侵害他人之著作財產權為常業，處有期徒刑
貳年陸月。扣案如附表一所示之音樂光碟片肆仟零貳拾片、附表二所示之影音光碟片
伍仟柒佰柒拾貳片、燒錄機壹拾伍台、可錄式光碟片仟陸佰片、送貨單貳佰柒拾捌
張、訂購單拾貳張及宣傳單壹佰肆拾張均沒收。
    事  實
一、乙○○前於民國（下同）八十九年間因違反著作權法案件，經本院判處有期徒刑
    四月，上訴台灣高等法院駁回確定，而於九十年十月五日易科罰金執行完畢；復
    於九十年間同因違反著作權法案件，經本院於九十一年六月三日判處有期徒刑四
    月確定，並於九十一年六月二十八日易科罰金執行完畢。詎仍不知悔改，明知如
    附表一所示之音樂光碟，係如附表一所示博德曼股份有限公司、科藝百代股份有
    限公司、華納國際音樂股份有限公司、艾迴股份有限公司、新力哥倫比亞股份有
    限公司、環球國際唱片股份有限公司、華研國際音樂股份有限公司、上華國際企
    業股份有限公司、豐華唱片股份有限公司、魔岩唱片股份有限公司、上華國際企
    業股份有限公司、福茂唱片音樂股份有限公司、滾石國際音樂股份有限公司等所
    享有之著作財產權之音樂著作，並明知如附表二所示之視聽著作，乃美商迪士尼
    企業股份有限公司、美商時代華納娛樂公司、美商廿世紀福斯影片股份有限公司
    、美商美國環球影片股份有限公司、美商哥倫比亞影片股份有限公司、美商新線
    製作股份有限公司、美商米高梅影片股份有限公司、美商派拉蒙影片股份有限公
    司等如附表二所示之公司，依著作權法第四條第二款及八十七年七月十六日簽署
    生效之「北美事務協調委員會與美國在台協會著作權保護協定」受我國著作權法
    保護之著作物，未經許可不得擅自重製、出租或銷售。竟意圖銷售營利，自九十
    一年十一月間起，未經前開公司之同意或授權，以散發廣告單之方式應不特定客
    戶之需求，擅自利用燒錄機加以燒錄重製後以音樂光碟（CD）每片新台幣（下同
    ）三十元、影音光碟（VCD）每片三十元或三十五元不等之價格銷售予不特定之
    人，並賴此維生而以之為常業。迨於九十一年十二月三日十五時三十分許，在台
    北縣新莊市○○○路九十四巷十五號七樓、八樓為警當場查獲，並扣得其所有供
    銷售或重製使用之如附表一所示之盜版音樂光碟四千零二十片、如附表二所示之
    盜版影音光碟五千七百七十二片、燒錄機十五台、可錄式光碟片三千六百片、送
    貨單二百七十八張、訂購單三十二張及宣傳單一百四十三張。
二、案經被害人滾石國際音樂股份有限公司、新力哥倫比亞音樂股份有限公司、科藝
    百代股份有限公司、上華國際企業股份有限公司、豐華唱片股份有限公司、環球
    國際唱片股份有限公司、艾迴股份有限公司、福茂唱片音樂股份有限公司、華納
    國際音樂股份有限公司、博德曼股份有限公司、魔岩唱片股份有限公司、華研國
    際音樂股份有限公司、美商迪士尼企業股份有限公司、美商時代華納娛樂公司、
    美商廿世紀福斯影片股份有限公司、美商美國環球影片股份有限公司、美商哥倫
    比亞影片股份有限公司、美商新線製作股份有限公司、美商米高梅影片股份有限
    公司、美商派拉蒙影片股份有限等公司告訴暨保安警察第二總隊第一大隊移送台
    灣板橋地方法院檢察署檢察官偵查起訴。
    理  由
一、右揭事實，業據被告乙○○迭於警訊及偵審中供承不諱，並經告訴人代理人丙○
    ○、黃建華、丁○○及甲○○等人分別於警訊及本院調查時指訴綦詳，並有現場
    照片十幀在卷可稽及事實欄所載之物扣案可資佐證。罪證明確，被告犯行洵堪認
    定。至被告於本院審理時辯以：上開查扣之光碟片有大部分係前次被查獲後所剩
    下云云；惟查：被告前次違反著作權法乙案，自承係向綽號「阿中」之成年男子
    購入音樂光碟五百片，計售出六十片，為警查獲時尚扣得有四百四十片，有本院
    九十一年度易字第六九九號刑事判決附卷可佐。是被告所辯係前案未被查獲之物
    乙節，顯屬飾卸諉責之詞，殊無可採。另刑法上所謂常業犯，指反覆以同種類行
    為為目的之社會活動之職業性犯罪而言，至於其犯罪所得之多寡，事後仍否保有
    該犯罪所得，是否恃此犯罪為唯一謀生職業，則非所問，縱令兼有其他職業，或
    犯罪所得不多，均無礙於該常業犯罪之成立，最高法院八十九年度台上字第四四
    五號判決可資參照。次查；查獲被告時尚扣得燒錄機十五台，且有數千片盜版光
    碟片及廣告單、宣傳單及訂購單等物。又被告九十一年十一月間起即已開始販售
    未經授權之光碟片，其明知為侵害著作權之物，仍以同一種類之行為販售，交付
    予不特定之人，顯有反覆以同類侵害著作權為目的之行為；況被告亦自承每月可
    收入十餘萬元，此自足以賴此維生而以之為常業無疑。縱被告當時尚有其他工作
    收入，亦無礙常業犯罪之成立。
二、核被告所為，係違反著作權法第九十四條以犯第九十一條第二項之侵害著作權之
    常業犯罪。末查；被告前於八十九年間因違反著作權法案件，經本院判處有期徒
    刑四月，上訴台灣高等法院駁回確定，而於九十年十月五日易科罰金執行完畢；
    復於九十年間同因違反著作權法案件，經本院於九十一年六月三日判處有期徒刑
    四月確定，並於九十一年六月二十八日易科罰金執行完畢，有台灣高等法院被告
    全國前案紀錄表在卷可徵。其於有期徒刑執行完畢後五年內再犯有期徒刑以上刑
    之本罪，為累犯，應加重其刑。爰審酌被告之品行、智識程度及被告之前即因二
    次販賣盜版音樂光碟片違反著作權法案件，為法院判刑，竟仍不知悔改，此次甚
    而自己銷售牟利而重製他人之音樂光碟及影音光碟，查獲時扣得盜版之音樂光碟
    與影音光碟多達四、五千片，燒錄機亦有十五台之多，顯見其規模之大，嚴重侵
    害他人之著作財產權以及被告犯罪後坦承犯行等一切情狀，量處如主文所示之刑
    ，以示懲儆。至扣案如附表一所示之音樂光碟片四千零二十片、附表二所示之影
    音光碟片五千七百七十二片、燒錄機十五台、可錄式光碟片三千六百片、送貨單
    二百七十八張、訂購單三十二張及宣傳單一百四十三張，皆係被告所有供本件犯
    罪之用，均應依法宣告沒收。
據上論斷，應依刑事訴訟法第二百九十九條第一項前段，著作權法第九十四條，刑法
第十一條前段、第四十七條、第三十八條第一項第二款，判決如主文。
本案經檢察官壽勤偉到庭執行職務
中    華    民    國    九   十   二    年    四    月    十    八      日
                               台灣板橋地方法院刑事第二庭
                                   法  官  潘  長  生
右正本證明與原本無異。
如不服本判決，應於判決送達後十日內向本院提出上訴狀 (應附繕本) ，上訴於
臺灣高等法院。
                                   書記官  陳  蒼  仁
中    華    民    國    九   十   二    年    四    月      二十一      日
附錄本案論罪科刑法條
著作權法第九十四條：
以犯第九十一條、第九十二條或第九十三條之罪為常業者，處一年以上七年以下有期
徒刑，得併科新臺幣四十五萬元以下罰金。


司法院資訊處製作；財團法人民間司法改革基金會備份。
